【裁判字號】    99,易,351
【裁判日期】    990226
【裁判案由】    竊盜等
【裁判全文】
臺灣板橋地方法院刑事判決               99年度易字第351號
公  訴  人  臺灣板橋地方法院檢察署檢察官
被      告  甲○○
上列被告因竊盜案件，經檢察官提起公訴（98年度偵字第34307
號），因被告於本院準備程序中就被訴事實為有罪之陳述，本院
告知被告簡式審判程序之旨，並聽取當事人之意見後，由本院裁
定改依簡式審判程序進行，判決如下：
    主  文
甲○○攜帶兇器毀壞安全設備於夜間侵入住宅竊盜，累犯，處有
期徒刑拾月。扣案之檳榔剪、T 型六角錐子、六角起子各壹支均
沒收。
    事  實
一、甲○○曾因竊盜案件，經本院以95年度簡字第4079號判決判
    處有期徒刑5 月確定，於民國96年3 月16日易科罰金執行完
    畢。詎猶不知悔改，竟基於意圖為自己不法之所有，於98年
    12月25日凌晨3 時許之夜間，攜帶其所有，客觀上對人之生
    命、身體、安全足以構成威脅、可供兇器使用之檳榔剪、T
    型六角錐子及六角起子各1 支，至臺北縣永和市○○路○ 段
    425 巷70號之公寓大樓前，見該大樓1 樓大門未關，即由1
    樓大門侵入與該大樓各住戶之住宅相通連、屬該大樓住宅一
    部分之樓梯間，由樓梯下樓進入該大樓之地下室停車場，先
    以檳榔剪剪斷用以防閑屬安全設備之車庫防盜警報器之電線
    ，復以T 型六角錐子擊破林妙遠所有、供乙○○使用、停放
    於該停車場之車牌號碼6297-ET 號自用小客車之左後車窗玻
    璃後，再以上開檳榔剪、六角起子拆卸上開自用小客車之安
    全氣囊而竊取之，得手後將上開竊得之安全氣囊置於隨身攜
    帶之手提袋內，然因行竊過程仍啟動警報器，經乙○○發覺
    後，報警至現場查獲，並扣得其所有供竊盜所用之檳榔剪、
    T 型六角錐子、六角起子各1 支。
二、案經乙○○訴由臺北縣政府警察局永和分局報請臺灣板橋地
    方法院檢察署檢察官偵查起訴。
    理  由
一、查本案被告甲○○所犯並非死刑、無期徒刑、最輕本刑為3
    年以上有徒刑之罪或高等法院管轄第一審案件，而其於準備
    程序進行中，被告先就被訴事實為有罪之陳述，經法官告知
    簡式審判程序之旨，並聽取公訴人及被告之意見後，本院認
    適宜改依簡式審判程序進行，爰依刑事訴訟法第273 條之1
    第1 項、第284 條之1 之規定，由本院裁定進行簡式審判程
    序，合先敘明。
二、上揭事實，業據被告於本院審理時坦承不諱，核與證人即告
    訴人乙○○於警詢證述失竊情節相符，並有臺北縣政府警察
    局永和分局搜索、扣押筆錄暨扣押物品目錄表1 份、贓物認
    領保管單1 紙、照片7 張在卷可憑（見98年度偵字第34307
    號卷第14至18、19、25至28頁），此外，並有檳榔剪、T 型
    六角錐子、六角起子各1 支扣案可證，足認被告自白與事實
    相符，自可採為認定事實之依據，本件事證明確，被告上開
    犯行堪以認定。
三、按警報器具有防閑作用，為安全設備，被告剪斷該設備竊盜
    ，使他人上開安全設備失其防閑之效用，自係構成毀壞安全
    設備竊盜罪。次按刑法第321 條第1 項第1 款之夜間侵入住
    宅竊盜罪，其所謂「住宅」，乃指人類日常居住之場所而言
    ，公寓亦屬之，又住處公寓之地下停車場如係樓梯間可直接
    通往，雖僅提供各住戶停放車輛使用，然就公寓之整體而言
    ，該停車場可謂構成其公寓之一部分，與公寓有密切不可分
    之關係，自堪認屬刑法第321 條第1 項第1 款所稱之「住宅
    」（最高法院76年臺上字第2972號判例意旨可資參照），又
    越入之行為即屬侵入住宅，已結合於所加重竊盜之罪責中，
    亦不再論以第306 條第1 項之無故侵入住宅罪（最高法院27
    年上字第1887號判例足資參照），起訴書認此尚成立刑法第
    306 條之侵入住宅罪，容有誤會，附此敘明。復按刑法第32
    1 條第1 項第3 款之攜帶兇器竊盜罪，係以行為人攜帶兇器
    竊盜為其加重條件，此所謂之兇器，其種類並無限制，凡客
    觀上足以對人之生命、身體、安全構成威脅，具有危險性之
    兇器均屬之，且祇須行竊時攜帶此種具有危險性之兇器為已
    足，並不以攜帶之初有行兇之意圖為必要，最高法院79年臺
    上字第5253號判例可資參照。扣案之檳榔剪、T 型六角錐子
    、六角起子各1 支，均係鐵製物品，質地堅硬、銳利，客觀
    上若持以攻擊他人，顯足以對人之生命、身體及安全構成威
    脅，此有扣案上開工具照片1 張在卷足憑（見98年度偵字第
    34307 號卷第29頁），自屬兇器無訛。是核被告所為，係犯
    刑法第321 條第1 項第1 款、第2 款、第3 款之攜帶兇器毀
    壞安全設備於夜間侵入住宅竊盜罪、同法第354 條之毀損罪
    。被告於夜間侵入住宅之目的，係為竊取車內財物，則被告
    所為侵入住宅、毀壞安全設備、擊破車窗玻璃之複數舉動，
    係基於一竊盜決意所為，應評價為法律上之一行為，是被告
    係以一行為同時觸犯上開2 罪名，為想像競合犯，應依刑法
    第55條規定，從一重之加重竊盜罪處斷。被告有事實欄所列
    前揭犯罪前科紀錄，有臺灣高等法院被告前案紀錄表可稽，
    其受有期徒刑之執行完畢，5 年以內故意再犯本件有期徒刑
    以上之罪，應依刑法第47條第1 項之規定，論以累犯，並加
    重其刑。爰審酌被告正值青壯，不思以己力謀取財物，卻以
    竊取他人物品之方式，冀得不法之財物，貪圖小利，破壞他
    人之財產法益，行為實有不當，兼衡其素行、犯罪之動機、
    目的、手段、對被害人所生財產損害程度、犯後坦承犯行之
    態度等一切情狀，量處如主文所示之刑，以資懲儆。扣案之
    檳榔剪、T 型六角錐子、六角起子各1 支，均係被告所有供
    犯罪所用之物，業據被告供承在卷，爰依刑法第38條第1 項
    第2 款規定，併予宣告沒收。
據上論斷，應依刑事訴訟法第273 條之1 第1 項、第299 條第1
項前段，刑法第321 條第1 項第1 款、第2 款、第3 款、第354
條、第55條、第47條第1 項、第38條第1 項第2 款，判決如主文
。
本案經檢察官張慶林到庭執行職務。
中    華    民    國    99    年    2     月    26    日
                  刑事第十二庭  法  官  錢衍蓁
上列正本證明與原本無異。
如不服本判決，應於判決送達後10日內敘明上訴理由，向本院提
出上訴狀 (應附繕本) ，上訴於臺灣高等法院。其未敘述上訴理
由者，應於上訴期間屆滿後20日內向本院補提理由書「切勿逕送
上級法院」。
                            書記官  劉靜慧
中    華    民    國    99    年    2     月    26    日
附錄本案論罪科刑法條全文：
中華民國刑法第321條
犯竊盜罪而有左列情形之一者，處 6 月以上、 5 年以下有期徒刑
：
一、於夜間侵入住宅或有人居住之建築物、船艦或隱匿其內而犯
    之者。
二、毀越門扇、牆垣或其他安全設備而犯之者。
三、攜帶兇器而犯之者。
四、結夥三人以上而犯之者。
五、乘火災、水災或其他災害之際而犯之者。
六、在車站或埠頭而犯之者。
前項之未遂犯罰之。

司法院資訊處製作；財團法人民間司法改革基金會備份。
